【裁判字號】    97,上更(一),31
【裁判日期】    970725
【裁判案由】    違反毒品危害防制條例
【裁判全文】
臺灣高等法院花蓮分院刑事判決      97年度上更(一)字第31號
上  訴  人  臺灣臺東地方法院檢察署檢察官
上  訴  人
即  被  告  甲○○
                    （現於臺灣花蓮看守所羈押中）
選任辯護人  邱聰安律師
上列上訴人因違反毒品危害防制條例案件，不服中華民國96年10
月15日臺灣臺東地方法院96年度訴字第205號第一審判決（起訴
案號：臺灣臺東地方法院檢察署96年度偵緝字第110號），提起
上訴，經最高法院發回更審，本院判決如下：
    主  文
原判決撤銷。
甲○○犯販賣第二級毒品參拾參罪，均累犯，各處有期徒刑參年
捌月。扣案之行動電話壹支（廠牌：NOKIA，含門號00000
00000之SIM卡）沒收之；各次犯販賣第二級毒品所得之金
錢（詳如附表一至附表十各編號所示），均沒收之，如全部或一
部不能沒收時，以其財產抵償之。應執行有期徒刑拾年。扣案之
行動電話壹支（廠牌：NOKIA，含門號0000000000之
SIM卡）沒收之；各次犯販賣第二級毒品所得之金錢（詳如附表
一至附表十各編號所示），均沒收之，如全部或一部不能沒收時
，以其財產抵償之。
      事實及理由
一、本案經本院審理結果，認第一審以上訴人即被告甲○○犯毒
    品危害防制條例第4條第2項之販賣第二級毒品罪，共33罪，
    定其執行刑有期徒刑10年，除行動電話之SIM卡未隨同沒收
    外，認事用法並無不當，量刑亦稱妥適，並引用第一審判決
    書記載之事實、證據及理由（如附件）。
二、檢察官上訴意旨略以：被告固於警詢指證其毒品來源由「李
    進益」提供，惟本件肇始於臺東縣警察局刑事警察大隊對被
    告實施通訊監察而查獲，與李進益係另案實施監察而查獲，
    二者偵查之開端及時點截然不同，毫無相干。且對李進益實
    施通訊監察後，已蒐得相當事證足以查獲，僅因李進益同為
    被告及蘇坤民等二人之毒品上游，基於偵查及強化證據之必
    要，遂由上開刑事警察大隊依序查獲被告及蘇坤民，再繼續
    追查其他向李進益購毒之人，是縱被告未供出李進益，仍足
    以破獲李進益販毒之犯行，可見李進益並非被告之供出而破
    獲，原判決適用毒品危害防制條例第17條之規定予以減刑，
    自有違誤。被告上訴則以檢察署95年監報字第170號、95年
    聲監續字第171號通訊監察書監察理由欄，僅記載「不能或
    難以其他方法搜集或調查證據，有監察其之必要」等語，卻
    未具體記載被告之犯罪事實為何？監察被告通訊與被告犯罪
    之具體關連性為何？不能或難以其他方法搜集或調查之理由
    為何？而與通訊保障及監察施行法施行細則第9條之規定有
    違，故該通訊監察書應無證據能力云云。經查：
（一）按犯毒品危害防制條例第四條第二項販賣第二級毒品罪，
      供出毒品來源，因而破獲者，依同條例第17條得減輕其刑
      之規定。其所稱「供出毒品來源，因而破獲者」，係指
      被告供出毒品來源之有關資料，諸如前手之姓名年籍、住
      居所、或其他足資辨別之特徵等，使調查或偵查犯罪之公
      務員因而對之發動調查或偵查並破獲者而言。申言之，被
      告之「供出毒品來源」，與調查或偵查犯罪之公務員對之
      發動調查或偵查並進而破獲之間，論理上須有先後且相當
      的因果關係，為本次最高法院97年台上字第1251號判決發
      回意旨所指明。經查，刑事警察大隊對被告涉嫌販賣安非
      他命實施通訊監察過程中，已發現李進益為毒品上游，隨
      即於96年1月3日另對李進益實施通訊監察等情，固有臺灣
      臺東地方法院檢察署96年9月8日函、對「益仔」之通訊監
      察聲請書、被告與李進益之通訊監察譯文等在卷可稽（原
      審卷第47-51頁），而被告與李進益之詳細通訊監察譯文
      如下：
      (一)95年12月15日21時0分32秒：
        A（被告）：你好
        B（益仔）：唉
        A：我阿輝的朋友
        B：你誰
        A：我樹仔
        B：什麼事
        A：你方便嗎
        B：你人在那裡
        A：更生、傳廣路
        B：要在那裡見面比較方便
        A：隨便都好
        B：這支是你的電話
        A：這支是我的
        B：我在山上，等一下我出去再打給你
        A：會很久嗎
        B：不會
      (二)95年12月19日10時45分12秒
        A：你在那裡
        B：我在公司
        A：你要下來嗎
        B：你誰
        A：我樹仔
        B：噢！我白天不能跑，你能不能過來
        A：你在那裡
        B：我在荒野這裡，阿輝也常常在跑
        A：荒野在那裡
        B：在知本這裡，你到時再打給我
        A：好
      (三)95年12月19日11時4分25秒
        A：我到了
        B：你誰
        A：我樹仔
        B：怎樣
        A：一樣
        B：這二天要保守一點，明、後天才會有
        A：沒辦法
        B：零星的有一克給你，一樣上來這裡
        A：好
      (四)95年12月20日18時41分44秒
        A：我樹仔
        B：你好，麻煩幫我處理一下鍋子
        A：鍋子一個
        B：二個也沒有關係
        A：等一下我一起拿過去
        B：那個我跟你講，你要拿大人，要晚一點才有，因為
           下午才上去
        A：大約幾點
        B：大約二至三個小時，我不敢跟你保證
        A：好
      (五)95年12月20日22時43分48秒
        B：喂
        A：現在怎樣
        B：喂！你是誰
        A：我樹仔
        B：你現在在市區
        A：唉
        B：你慢慢開過來
        A：好
      細觀上開通訊監察譯文內容，為尋常之電話對話，間或穿
      插一些暗語，然均未出現如「男的」、「女的」、「硬的
      」、「軟的」等常見販毒用語，亦無與數量、價格有關之
      話語，尚難認定與販毒有關。而李進益於警方96年8月20
      日以此監察譯文詢問時，果然否認與販賣有關，辯稱只是
      與被告約在餐廳見面聊天、或稱忘記、或沒有印象等語（
      見李進益96年8月21日之警詢筆錄，附於本院上訴審卷第
      69-75頁）。雖然警方稱另對李進益實施監聽至96年2月1
      日，然警方為前揭訊問時，仍僅以上開通訊監察譯文訊問
      李進益，未能提示其他事證，足見對李進益另外實施監聽
      之結果，就其販賣被告毒品部分，並未查獲新事證。而被
      告於96年6月5日檢察官偵訊時，已向檢察官供出毒品來源
      為李進益，有偵查筆錄可據（96年偵續字第110頁），檢
      察官再指揮警察於96年7月6日訊問被告，被告於此次警詢
      中，明確指證上開譯文是伊向李進益購買安非他命之通訊
      內容，並進一步證稱販賣之時間、地點、數量、價格等情
      （見被告96年7月6日之警詢筆錄，附於本院上訴審卷第85
      頁），檢察官亦依該次證言起訴李進益（見李進益起訴書
      證據欄，附於本院上訴審卷第62頁），可見若無被告於警
      詢中為李進益販毒品時間、地點、數量、價格等細節之指
      證，光憑上開與販毒無關之通訊譯文，恐難認定已破獲李
      進益。是刑警大隊雖然因監聽被告而知悉李進益是被告之
      上手，然若無被告之具體指證，難以通訊譯文認是破獲而
      移送檢察官偵辦，故被告於96年6月5日及7月6日在偵查、
      警詢中之指訴，與偵查機關破獲李進益有相當的因果關係
      ，自有毒品危害防制條例第17條減刑之適用，檢察官上訴
      並無理由。
（二）又通訊監察書應記載下列事項：一、案由及涉嫌觸犯之法
      條。二、監察對象。三、監察通訊種類及號碼等足資識別
      之特徵。四、受監察處所。五、監察理由。六、監察期間
      及方法。七、聲請機關。八、執行機關。九、建置機關。
      通訊保障及監察法第11條定有明文。經查，臺灣臺東地方
      法院檢察署用以通訊監察被告之通訊監察書均依上開方式
      記載，有95年聲監字第154號、聲監續字第171號通訊監察
      書可證，則警方憑核發之通訊監察書用以監聽被告，自屬
      合法有據，依此而得之監聽譯文，亦有證據能力。至通訊
      保障及監察法施行細則第9條，係規定「聲請」通訊監察
      書者，其聲請書應記載之事項，非通訊監察書應記載事項
      。而警方向檢察官聲請上開154號、171號通訊監察書時，
      已檢附聲請書及案情報告書，其上已詳細記載犯罪事實、
      ，與犯罪事實有關連性之具體事證、聲請監察之理由，而
      符合施行細則第9條所定應記載事項，至於95年監報字第
      170號卷內之報告書，是警方依154號通訊監察書實施監察
      後向檢察官報告案情所附，並非通訊監察聲請書，與前揭
      應行記載事項無關，是被告爭執其證據能力，亦無理由。
三、撤銷改判理由：原審予被告論罪科刑，並依毒品危害防制條
    例第17條予以減刑，固非無見，惟被告供販賣毒品聯絡所用
    之0000000000號行動電話內之SIM卡，於客戶申請行動電話
    門號時其所有權已歸客戶所有，應於沒收該行動電話時一併
    沒收，原判決未予沒收，自有違誤，本件檢察官及被告上訴
    雖均無理由，然原判決既有可議，自應撤銷改判。
四、據上論結，應依刑事訴訟法第369條第1項前段、第373條、
    第364條、第299條第1項前段，毒品危害防制條例第4條第2
    項、第17條、第19條第1項，刑法第11條、第47條第1項、第
    51條第5款，判決如主文。
本案經檢察官乙○○到庭執行職務。
中    華    民    國    97    年    7     月    25    日
                       審判長法  官  何方興
                             法  官  王紋瑩
                             法  官  林鳳珠
以上正本證明與原本無異。
如不服本判決，應於判決送達後10日內，向本院提出上訴狀。其
未敘述理由者，並應於提出上訴狀後10日內本院補提理由狀（均
須附繕本）。
                             書記官  陳有信
中    華    民    國    97    年    7     月    25    日
附錄論罪科刑法條：
毒品危害防制條例第4條第2項
製造、運輸、販賣第二級毒品者，處無期徒刑或7年以上有期徒
刑，得併科新臺幣7百萬元以下罰金。
附件：
臺灣臺東地方法院刑事判決              96年度訴字第205號
公  訴  人  臺灣臺東地方法院檢察署檢察官
被      告  甲○○  男  41歲（民國○○年○月○○日生）
                    身分證統一編號：Ｚ000000000號
                    住臺東縣臺東市○○路59巷7號
                    （現另案於臺灣臺東監獄執行中）
選任辯護人  邱聰安律師
上列被告因毒品危害防制條例案件，經檢察官提起公訴（96年度
偵緝字第110號），本院判決如下：
    主  文
甲○○犯販賣第二級毒品參拾參罪，均累犯，各處有期徒刑參年
捌月。扣案之行動電話壹支（廠牌：NOKIA，不含門號0000
000000之SIM卡）沒收之；及各犯販賣第二級毒品所得之
金錢（詳如附表一至附表十各編號所示），均沒收之，如全部或
一部不能沒收時，以其財產抵償之。應執行有期徒刑拾年。扣案
之行動電話壹支（廠牌：NOKIA，不含門號000000000
0之SIM卡）沒收之；及各犯販賣第二級毒品所得之金錢（詳如
附表一至附表十各編號所示），均沒收之，如全部或一部不能沒
收時，以其財產抵償之。
    事  實
一、甲○○前於民國92年間因違反毒品危害防制條例案件，經本
    院以93年度易字第40號判處有期徒刑7月確定，於94年3月26
    日執行完畢，仍不知悔改，明知安非他命業經公告列為毒品
    危害防制條例第2條第2項第2 款規定之第二級毒品，不得非
    法持有、販賣，因自己平日有施用習慣，為牟取施用毒品所
    需之花費，於向綽號「一流」之李進益（起訴書誤載為郭進
    欽）販入安非他命後，竟分別基於意圖營利販賣第二級毒品
    安非他命之犯意，於附表1 至10各編號所示之時間、地點，
    以其所有使用之0000000000號行動電話一具，作為對外聯繫
    毒品交易金額、數量等事宜之聯絡工具，於接獲如附表1 至
    附表10所示莊志強等10名購毒者表示購買毒品之電話後，即
    約定於附表1 至10各編號所示地點，先後販賣安非他命與如
    附表1 至附表10所示之莊志強等10人合計33次（其販賣之對
    象、時間、地點、所得金額均詳如附表1 至附表10所載。起
    訴書就販與李根寶如附表2所示部分，誤載為5次）。嗣警於
    96年3月1日持本院核發之搜索票至甲○○位於臺東縣臺東市
    ○○路54號住處執行搜索，扣得其所有供販賣安非他命聯絡
    使用之上開行動電話（廠牌： NOKIA，搭配門號0000000000
    號）1 支。甲○○並於偵查中供出毒品來源為李進益，而使
    偵查機關因而破獲李進益涉犯販賣毒品之事實。
二、案經臺東縣政府警察局移送臺灣臺東地方法院檢察署檢察官
    偵查起訴。
    理  由
壹、程序方面：
一、本件被告甲○○所為不利於己之陳述，並無出於強暴、脅迫
    、利誘、詐欺、疲勞訊問、違法羈押或其他不正之方法，亦
    非違反法定障礙事由經過期間不得訊問或告知義務之規定而
    為，依刑事訴訟法第156條第1項、第158條之2規定，應認其
    有證據能力。
二、按被告以外之人（包括證人、鑑定人、告訴人、被害人及共
    同被告等）於審判外之陳述雖不符刑事訴訟法第159條之1至
    之4等4條之規定，而經當事人於審判程序同意作為證據，法
    院審酌該言詞陳述或書面陳述作成時之情況，認為適當者，
    亦得為證據；當事人、代理人或辯護人於法院調查證據時，
    知有刑事訴訟法第159條第1項不得為證據之情形，而未於言
    詞辯論終結前聲明異議者，視為有前項之同意，同法第 159
    條之5 定有明文。本案被告甲○○、辯護人於本院審理時表
    示對證人莊志強、李根寶、李隆財、林信賢、羅樂志珍、馬
    麒龍、李美珍、羅正同、鄭勝文、梁玄奇於警詢及偵訊時證
    詞之證據能力均不爭執，同意引為審判期日調查之證據等語
    明確，本院審認上開證據，無違法取證或不適當情事，依刑
    事訴訟法第159條之5第2項之規定，均有證據能力。
三、次按偵查犯罪機關依法定程序監聽之錄音，如已踐行調查證
    據程序，非不可採為認定犯罪事實之基礎，此觀刑事訴訟法
    第165條之1第2 項之規定自明。查本件臺東縣警察局係以偵
    辦毒品危害防制條例案件為由（通訊監察書之監察案由及涉
    嫌觸犯之法條係記載毒品危害防制條例第4條第1項），向臺
    灣臺東地方法院檢察署聲請實施通訊監察，有臺灣臺東地方
    法院檢察署所檢送之95年度聲監字第154號、聲監續字第171
    號、96年度聲監續字第17號卷宗附卷可稽，該實施通訊監察
    合於通訊保障及監察法第5條第1項第1款、第2項之要件，本
    案對於被告或其他相關人等之電話實施監聽，自屬合法。又
    通訊監察錄音之譯文，僅屬依據監聽錄音結果予以翻譯之文
    字，固具文書證據之外觀，但實際上仍應認監聽所得之錄音
    帶或光碟，始屬調查犯罪所得之證物，如其蒐證程序合法，
    並經合法調查，自具證據能力。因此檢察官如提出通訊監察
    錄音之譯文為其證據方法，實乃以其監聽所得之錄音帶或光
    碟，為調查犯罪所得之證物，法院本應依刑事訴訟法第 165
    條之1 所列之方法調查，以判斷該錄音帶或光碟是否與通訊
    監察錄音之譯文相符。而監聽錄音製作之譯文，雖通常為偵
    查犯罪機關單方面製作，然若被告或訴訟關係人對其真實性
    並無爭執，經法院於審判期日提示譯文供當事人辨認、表示
    意見並為辯論者，程序自屬適法（最高法院95年度臺上字第
    295 號、94年度臺上字第4665號判決意旨參照）。查本件警
    方依監聽錄音所製作之監聽譯文，經本院提示予被告、辯護
    人，其等對譯文之真實性均無爭執（見本院卷第66頁），依
    上開說明，本案卷內相關監聽譯文應有證據能力。
貳、實體方面：
一、上揭犯罪事實，業據被告於本院準備程序及審理時坦承不諱
    ，核與證人莊志強、李根寶、李隆財、林信賢、羅樂志珍、
    馬麒龍、李美珍、羅正同、鄭勝文、梁玄奇於警詢及偵訊時
    之證述情節相符（見臺東縣政府警察局東警刑偵三字第0096
    0066659 號卷第1至5頁、第11至46頁，臺灣臺東地方法院檢
    察署96年度偵字第831 號卷第5至8頁、第15至17頁、第19至
    21頁、第27至29頁、第36至38頁、第45至47頁、第54至56頁
    、第63至65頁、第72至74頁，臺灣臺東地方法院檢察署96年
    度偵緝字第110 號卷第33至35頁），復有臺灣臺東地方法院
    檢察署95年度聲續字第154號、聲監續字第171號、96年度聲
    監續字第17號通訊監察書卷宗、通訊監察光碟、譯文表及通
    聯調閱查詢單（見臺東縣政府警察局東警刑偵三字第009600
    66659 號卷第52至55頁、第64至66頁、第70至72頁、第76至
    77頁、第79至80頁、第85至87頁、第91至93頁、第97至99頁
    、第104至106頁、第110至111頁、上開偵緝卷第4 頁）、扣
    案之行動電話1 支可資為證，足徵被告之自白確與事實相符
    ，罪證明確，犯行洵堪認定。
二、查販賣毒品之所謂販賣行為，只須行為人主觀上有營利意圖
    ，且客觀上有販入或賣出毒品行為，即足構成，至於實際上
    是否已經獲利，則非所問。又販賣安非他命毒品本無一定價
    格，各次買賣之價格，當亦各有差異，隨供需雙方之資力、
    關係之深淺、需求之數量、貨源之充裕與否、販賣者對於資
    金之需求如何即殷切與否，以及政府查緝之態度，進而為各
    種不同之風險評估，而為機動性之調整，是其價格標準，自
    非一成不變，且販賣者從各種「價差」或「量差」或係「純
    度」謀取利潤方式，或有差異，然其所圖利益之非法販賣行
    為目的，則屬相同，並無二致。從而，販賣之利得，除被告
    就販賣之價量俱臻明確供述外，委難察得實情，本案被告因
    本身有施用毒品，在購入毒品後，部分供自己施用，部分販
    賣與他人，其雖無法確實記憶其取得毒品之確實重量、純度
    、價格，無從精確算知被告販賣安非他命所獲利潤之數額，
    然被告於審理時，既已供述其因自己施用毒品，在沒錢經濟
    困窘情況下而販毒，並將販毒所得利潤全數購買毒品，顯係
    以此方式賺取利潤供其得以施用毒品，足見被告確有因上開
    販賣安非他命之行為獲取相當安非他命市價之利益，參以我
    國政府一再宣示反毒決心，施用、販賣毒品均屬違法行為，
    此為國人所週知，被告與如附表1至附表10所示莊志強等購
    買毒品者或僅係朋友關係、或非認識之人，非屬至親，被告
    當無甘冒重典，仍以販入價格再轉賣與購買毒品者之理，是
    被告主觀上確有營利之意圖，客觀上亦有獲利之事實，應堪
    認定。
三、按安非他命屬毒品危害防制條例第2條第2項第2 款規定之第
    二級毒品，不得販賣、轉讓及非法持有。核被告如附表1 至
    附表10各次所為，均係犯毒品危害防制條例第4條第2項之販
    賣第二級毒品罪。被告為供販賣而各持有第二級毒品之低度
    行為，各為販賣第二級毒品之高度行為所吸收，不另論罪。
    且被告所犯如附表1 至10之共33次販賣第二級毒品各罪，犯
    意各別，應予分論併罰。辯護人以關於連續犯之規定業經修
    正刪除，應參考其修正理由說明四載明「連續犯之規定廢除
    後，對於部分習慣犯，例如竊盜、吸毒等犯罪，在實務運用
    上應可參考德、日等國之經驗，由學界及實務以補充解釋之
    方式，發展接續犯之概念，對於合乎接續犯或包括的一罪之
    情形，認為構成單一之犯罪，以限縮數罪併罰之範圍」，並
    謂被告犯行時間密集，被告主觀上為連續之犯意、單一目的
    ，應評價為集合犯。然集合犯係指犯罪構成要件之行為，依
    其本質、犯罪目的或社會常態觀之，常具有反覆、繼續為之
    之特性，此等反覆實行之行為，於自然意義上雖係數行為，
    但依社會通念，法律上應僅為一總括之評價，法律乃將之規
    定為一獨立之犯罪類型，而為包括一罪。故犯罪是否包括一
    罪之集合犯，客觀上，應斟酌其法律規定文字之本來意涵、
    實現該犯罪目的之必要手段、社會生活經驗中該犯罪實行常
    態及社會通念等；主觀上，則視其是否出於行為人之一次決
    意，並秉持刑罰公平原則，加以判斷。而立法者在預定販賣
    毒品罪之構成要件類型上，並無反覆實施始能成立該罪，且
    被告意圖營利而販賣毒品之行為，依吾人之生活經驗，其犯
    罪之實行，固以反覆、繼續為常態，然其販賣之時間，自95
    年12月5日起，迄96年2月17日止，販賣地點除其住處附近外
    ，並遍及臺東市○○路、徐州街、開封街、中華路超商等各
    地；販賣之對象則包括莊志強等10人，此類異時、異地且異
    其對象之販賣毒品行為，依社會通念，殊難認以評價為一罪
    為適當，自不得認僅成立包括一罪。是辯護人所辯，尚不足
    採。
四、被告於92年間因違反毒品危害防制條例案件，經本院以93年
    度易字第40號判處有期徒刑7 月確定，於94年3 月26日執行
    完畢，有卷附臺灣高等法院被告前案紀錄表1 份可按，其受
    有期徒刑執行完畢後5 年以內再故意犯本案附表所示各法定
    刑為有期徒刑之罪，均為累犯，均應依刑法第47條第1 項規
    定加重其刑。惟關於法定刑之無期徒刑部分，依刑法第65條
    第1 項規定，不得加重。再按毒品危害防制條例第17條規定
    ：犯第4條第1項之罪，供出毒品來源，因而破獲者，得減輕
    其刑，其立法意旨重在鼓勵具體供出其上游販毒者，俾資追
    查該毒梟前手及其上游毒品，以杜絕毒品之蔓延與氾濫為目
    的。又該條所稱「供出毒品來源，因而破獲者」，係指將毒
    品來源之有關資料諸如前手之姓名年籍、住居所、或其他足
    資辨別之特徵等供出，使調查或偵查犯罪之公務員因而據以
    破獲者，即足該當。本案被告於偵查中即供出毒品來源為綽
    號「一流」之男子，其真實姓名即李進益，並陳明願指證李
    進益（見96年度偵緝字第110號卷第44頁）。復參以95年7月
    1 日起修正施行之刑法，已將科刑上僅論以一罪之連續犯規
    定刪除，則於一罪一罰之論罪體例下，被告上揭供述自有利
    追查李進益販賣毒品之對象、次數，破獲李進益販毒犯行，
    以防止毒品之蔓延。又本院曾函詢臺灣臺東地方法院檢察署
    ，就被告於偵查中供出毒品來源是否因此查獲乙節，經地檢
    署函覆本院固稱被告違反毒品危害防制條例乙案，臺東縣警
    察局刑事警察大隊對被告甲○○電話實施通訊監察過程中，
    發現綽號「一流」之李進益係提供甲○○毒品來源，且有販
    賣毒品之事證，乃自96年1月3日起對李進益使用之00000000
    00號行動電話實施通訊監察，循線查獲李進益涉販賣毒品之
    事實，並經臺灣臺東地方法院檢察署以96年度偵字第1955號
    偵查等情（見本院卷第47頁），惟以現今販賣毒品案件多輔
    以通訊監察之偵查方式，而僅以偵查機關併依監聽資料查獲
    來源，即驟認被告於偵查中供出毒品來源，並不符合毒品危
    害防制條例第17條規定者，顯非該條之立法本意。是本件應
    認被告供出毒品來源，因而破獲李進益涉嫌販賣毒品之事實
    ，依上說明，均應依毒品危害防制條例第17條規定減輕其刑
    ，並依刑法第71條第1項規定先加後減。
五、爰審酌被告係因本身有施用毒品之習，又經濟所迫，為圖謀
    獲取毒品施用，以販賣毒品予附表1 至附表10所示購毒者方
    式，從中獲取利潤後再購買毒品，相較於長期大量販賣毒品
    之大毒梟或「大盤」、「中盤」毒販而言，被告所為對社會
    治安及國民健康之危害顯然較為輕微，及衡量被告犯罪手段
    、目的、犯後態度尚佳、於本院審理時坦承犯行等一切情狀
    ，就所犯各罪各量處如主文所示之刑，並定其應執行之刑。
    又按毒品危害防制條例第19條第1 項關於沒收之規定，係採
    義務沒收主義。故凡犯同條例第4條至第9條、第12條、第13
    條或第14條第1項、第2項之罪者，其供犯罪所用之物或因犯
    罪所得之財物，且屬犯人所有者，即應依該規定沒收，法院
    無審酌之餘地（最高法院93年度臺上字第1360號、第1365號
    判決意旨參照）。且犯毒品危害防制條例第4 條之罪者，其
    供犯罪所用或因犯罪所得之財物應予沒收，如全部或一部不
    能沒收時，追徵其價額或以其財產抵償之，該條例第19條第
    1 項規定甚明。又該規定所稱「追徵其價額」者，係指所沒
    收之物為金錢以外之其他財物而無法沒收時，應追徵其價額
    ，使其繳納與原物相當之價額。如所得財物為金錢而無法沒
    收時，始應以其財產抵償之（最高法院95年度臺上字第 305
    號判決意旨參照）。本案扣案之NOKIA廠牌行動電話1支，係
    被告所有並搭配0000000000號門號供犯本案販賣毒品聯絡所
    用之物，業經被告供述在卷，該行動電話既係供被告販賣毒
    品犯罪所用，自應依上開規定沒收之，惟扣案行動電話內含
    SIM卡1張，依國內電信公司一般定型化契約之約定，該 SIM
    卡之所有權仍歸屬電信公司，持有人僅因承租門號而取得使
    用權，非屬被告所有，又非屬違禁物，自不得併予宣告沒收
    。而被告販賣毒品安非他命所得之金錢詳如附表1 附表10各
    編號所示總計41,500元（即附表1 至附表10各交易金額合計
    之總額，計算式：7,500+4,000+3,500+4,500+1,000+4,000+
    12,000+2,000 +2,000+1,000=41,500），雖未扣案，仍應依
    毒品危害防制條例第19條第1 項之規定宣告沒收，如全部或
    一部不能沒收時，以其財產抵償之。
據上論斷，應依刑事訴訟法第299條第1項前段，毒品危害防制條
例第4條第2項、第17條、第19條第1項，刑法第11條、第47第1項
、第51條第5款，判決如主文。
本案經檢察官許仁豪到庭執行職務。
中    華    民    國    96    年    10    月    15    日
                  刑事第三庭  審判長法  官  莊松泉
                                    法  官  簡芳潔
                                    法  官  蔡玉雪
以上正本證明與原本無異。
如不服本判決應於收受本判決後10日內向本院提出上訴書狀；上
訴書狀應敘述具體理由。未敘述上訴理由者，應於上訴期間屆滿
後20日內向本院補提理由書狀（均須按他造當事人之人數附繕本
）。「切勿逕送上級法院」。
告訴人或被害人對於本判決如有不服，請書具不服之理由狀，請
求檢察官上訴者，其上訴期間之計算係以檢察官收受判決正本之
日期為準。
                                    書記官  陳昭穎
中    華    民    國    96    年    10    月    15    日
附表一：甲○○販賣第二級毒品與莊志強（綽號：阿炳）部分
┌─┬────┬────┬─────┬───┬───┬────────┐
│編│犯罪時間│犯罪地點│方法、工具│交易金│所犯法│罪名及宣告刑    │
│號│        │        │          │額（新│條    │                │
│  │        │        │          │台幣）│      │                │
├─┼────┼────┼─────┼───┼───┼────────┤
│1 │95年12月│台東市勝│莊志強以09│1,000 │毒品危│販賣第二級毒品，│
│  │8 日下午│利街某處│00000000電│      │害防制│累犯，處有期徒刑│
│  │5時許   │巷子    │話與被告09│      │條例第│參年捌月。扣案之│
│  │        │        │00000000電│      │4 條第│行動電話壹支（廠│
│  │        │        │話聯繫    │      │2 項  │牌：NOKIA ，不含│
│  │        │        │          │      │      │門號○九一六五五│
│  │        │        │          │      │      │七四八九之SIM 卡│
│  │        │        │          │      │      │）沒收之；所得新│
│  │        │        │          │      │      │臺幣壹仟元沒收之│
│  │        │        │          │      │      │，如全部或一部不│
│  │        │        │          │      │      │能沒收時，以其財│
│  │        │        │          │      │      │產抵償之。      │
├─┼────┼────┼─────┼───┼───┼────────┤
│2 │95年12月│台東市精│同上      │2,000 │同上  │除所得新臺幣貳仟│
│  │11日晚間│誠路59巷│          │      │      │元沒收之外，其餘│
│  │11時許  │7號 張木│          │      │      │同上。          │
│  │        │樹住處  │          │      │      │                │
├─┼────┼────┼─────┼───┼───┼────────┤
│3 │96年1 月│台東市台│莊志強以09│3,500 │同上  │除所得新臺幣參仟│
│  │21日下午│東女中後│00000000電│      │      │伍佰元沒收之外，│
│  │4時許   │方之強國│話與被告09│      │      │其餘同上。      │
│  │        │街某處  │00000000電│      │      │                │
│  │        │        │話聯繫    │      │      │                │
├─┼────┼────┼─────┼───┼───┼────────┤
│4 │96年2 月│台東市中│同上      │1,000 │同上  │同編號1。       │
│  │3 日上午│華路悅來│          │      │      │                │
│  │10時許  │超商外某│          │      │      │                │
│  │        │處      │          │      │      │                │
├─┴────┴────┼─────┴───┼───┴────────┤
│          合  計      │            7,500 │                        │
└───────────┴─────────┴────────────┘
附表二：甲○○販賣第二級毒品與李根寶（綽號：阿寶）部分
┌─┬────┬────┬─────┬───┬───┬────────┐
│編│犯罪時間│犯罪地點│方法、工具│交易金│所犯法│罪名及宣告刑    │
│號│        │        │          │額（新│條    │                │
│  │        │        │          │台幣）│      │                │
├─┼────┼────┼─────┼───┼───┼────────┤
│1 │95年12月│台東市博│李根寶以09│1,000 │毒品危│販賣第二級毒品，│
│  │9 日下午│愛路自來│00000000電│      │害防制│累犯，處有期徒刑│
│  │1時許   │水公司前│話與被告09│      │條例第│參年捌月。扣案之│
│  │        │        │00000000電│      │4 條第│行動電話壹支（廠│
│  │        │        │話聯繫    │      │2 項  │牌：NOKIA ，不含│
│  │        │        │          │      │      │門號○九一六五五│
│  │        │        │          │      │      │七四八九之SIM 卡│
│  │        │        │          │      │      │）沒收之；所得新│
│  │        │        │          │      │      │臺幣壹仟元沒收之│
│  │        │        │          │      │      │，如全部或一部不│
│  │        │        │          │      │      │能沒收時，以其財│
│  │        │        │          │      │      │產抵償之。      │
├─┼────┼────┼─────┼───┼───┼────────┤
│2 │95年12月│台東市馬│同上      │1,000 │同上  │同上。          │
│  │26日中午│亨亨大道│          │      │      │                │
│  │12時許  │旁某處荖│          │      │      │                │
│  │        │葉園    │          │      │      │                │
├─┼────┼────┼─────┼───┼───┼────────┤
│3 │95年12月│台東市中│同上      │1,000 │同上  │同上。          │
│  │20日晚間│興路與馬│          │      │      │                │
│  │7時許   │亨亨大道│          │      │      │                │
│  │        │交叉口寶│          │      │      │                │
│  │        │桑國中附│          │      │      │                │
│  │        │近      │          │      │      │                │
├─┼────┼────┼─────┼───┼───┼────────┤
│4 │96年2 月│台東市馬│同上      │1,000 │同上  │同上。          │
│  │3 日上午│亨亨大道│          │      │      │                │
│  │10時許  │旁某處荖│          │      │      │                │
│  │        │葉園    │          │      │      │                │
│  │        │        │          │      │      │                │
├─┴────┴────┼─────┴───┼───┴────────┤
│          合  計      │            4,000 │                        │
└───────────┴─────────┴────────────┘
附表三：甲○○販賣第二級毒品與李隆財（綽號：阿財、阿弟）
        部分
┌─┬────┬────┬─────┬───┬───┬────────┐
│編│犯罪時間│犯罪地點│方法、工具│交易金│所犯法│罪名及宣告刑    │
│號│        │        │          │額（新│條    │                │
│  │        │        │          │台幣）│      │                │
├─┼────┼────┼─────┼───┼───┼────────┤
│1 │95年12月│台東市博│李隆財以其│2,000 │毒品危│販賣第二級毒品，│
│  │8 下午2 │愛路原住│友人098237│      │害防制│累犯，處有期徒刑│
│  │時許    │民活動中│8151電話與│      │條例第│參年捌月。扣案之│
│  │        │心      │被告091655│      │4 條第│行動電話壹支（廠│
│  │        │        │7489電話聯│      │2 項  │牌：NOKIA ，不含│
│  │        │        │繫        │      │      │門號○九一六五五│
│  │        │        │          │      │      │七四八九之SIM 卡│
│  │        │        │          │      │      │）沒收之；所得新│
│  │        │        │          │      │      │臺幣貳仟元沒收之│
│  │        │        │          │      │      │，如全部或一部不│
│  │        │        │          │      │      │能沒收時，以其財│
│  │        │        │          │      │      │產抵償之。      │
├─┼────┼────┼─────┼───┼───┼────────┤
│2 │95年12月│台東市更│同上      │  500 │同上  │除所得新臺幣伍佰│
│  │9 日上午│生路馬蘭│          │      │      │元沒收之外，其餘│
│  │9 時許  │中華電信│          │      │      │同上。          │
│  │        │營業所附│          │      │      │                │
│  │        │近某處巷│          │      │      │                │
│  │        │子      │          │      │      │                │
├─┼────┼────┼─────┼───┼───┼────────┤
│3 │95年12月│台東市馬│同上      │  500 │同上  │同上。          │
│  │9 日下午│亨亨大道│          │      │      │                │
│  │2時許   │及勝利街│          │      │      │                │
│  │        │附近    │          │      │      │                │
├─┼────┼────┼─────┼───┼───┼────────┤
│4 │95年12月│台東市台│同上      │  500 │同上  │同上。          │
│  │9 日晚間│東女中後│          │      │      │                │
│  │7時許   │方強國街│          │      │      │                │
│  │        │某處    │          │      │      │                │
├─┴────┴────┼─────┴───┼───┴────────┤
│          合  計      │            3,500 │                        │
└───────────┴─────────┴────────────┘
附表四：甲○○販賣第二級毒品與林信賢（綽號：阿賢）部分
┌─┬────┬────┬─────┬───┬───┬────────┐
│編│犯罪時間│犯罪地點│方法、工具│交易金│所犯法│罪名及宣告刑    │
│號│        │        │          │額（新│條    │                │
│  │        │        │          │台幣）│      │                │
├─┼────┼────┼─────┼───┼───┼────────┤
│1 │95年12月│台東市台│林信賢以09│  500 │毒品危│販賣第二級毒品，│
│  │5日凌晨1│東女中後│00000000電│      │害防制│累犯，處有期徒刑│
│  │時許    │方強國街│話與被告09│      │條例第│參年捌月。扣案之│
│  │        │某處    │00000000電│      │4 條第│行動電話壹支（廠│
│  │        │        │話聯繫    │      │2 項  │牌：NOKIA ，不含│
│  │        │        │          │      │      │門號○九一六五五│
│  │        │        │          │      │      │七四八九之SIM 卡│
│  │        │        │          │      │      │）沒收之；所得新│
│  │        │        │          │      │      │臺幣伍佰元沒收之│
│  │        │        │          │      │      │，如全部或一部不│
│  │        │        │          │      │      │能沒收時，以其財│
│  │        │        │          │      │      │產抵償之。      │
├─┼────┼────┼─────┼───┼───┼────────┤
│2 │95年12月│台東市勝│同上      │1,000 │同上  │除所得新臺幣壹仟│
│  │11日中午│利街128 │          │      │      │元沒收之外，其餘│
│  │12時許  │號林信賢│          │      │      │同上。          │
│  │        │住處    │          │      │      │                │
├─┼────┼────┼─────┼───┼───┼────────┤
│3 │95年12月│台東市勝│同上      │  500 │同上  │同編號1。       │
│  │13日上午│利街128 │          │      │      │                │
│  │11時許  │號林信賢│          │      │      │                │
│  │        │住處    │          │      │      │                │
├─┼────┼────┼─────┼───┼───┼────────┤
│4 │96年1月 │台東市勝│同上      │1,000 │同上  │同編號2。       │
│  │15日上午│利街128 │          │      │      │                │
│  │10時許  │號林信賢│          │      │      │                │
│  │        │住處    │          │      │      │                │
├─┼────┼────┼─────┼───┼───┼────────┤
│5 │96年1月 │台東市中│同上      │  500 │同上  │同編號1。       │
│  │27日上午│華路天后│          │      │      │                │
│  │11時許  │宮前某處│          │      │      │                │
├─┼────┼────┼─────┼───┼───┼────────┤
│6 │96年1月 │台東市台│同上      │  500 │同上  │同編號1。       │
│  │10日凌晨│東女中後│          │      │      │                │
│  │1時許   │方強國街│          │      │      │                │
│  │        │某處    │          │      │      │                │
├─┼────┼────┼─────┼───┼───┼────────┤
│7 │96年1月4│台東市更│同上      │  500 │同上  │同編號1。       │
│  │日中午12│生路與錦│          │      │      │                │
│  │時許    │州街路口│          │      │      │                │
│  │        │附近某處│          │      │      │                │
├─┴────┴────┼─────┴───┼───┴────────┤
│          合  計      │            4,500 │                        │
└───────────┴─────────┴────────────┘
附表五：甲○○販賣第二級毒品與羅樂志珍（綽號：阿珍）部分
┌─┬────┬────┬─────┬───┬───┬────────┐
│編│犯罪時間│犯罪地點│方法、工具│交易金│所犯法│罪名及宣告刑    │
│號│        │        │          │額（新│條    │                │
│  │        │        │          │台幣）│      │                │
├─┼────┼────┼─────┼───┼───┼────────┤
│1 │95年12月│台東市開│羅樂志珍以│  500 │毒品危│販賣第二級毒品，│
│  │9日晚間7│封街基督│0000000000│      │害防制│累犯，處有期徒刑│
│  │時許    │教醫院對│電話與被告│      │條例第│參年捌月。扣案之│
│  │        │面之某便│0000000000│      │4 條第│行動電話壹支（廠│
│  │        │利商店  │電話聯繫  │      │2 項  │牌：NOKIA ，不含│
│  │        │        │          │      │      │門號○九一六五五│
│  │        │        │          │      │      │七四八九之SIM 卡│
│  │        │        │          │      │      │）沒收之；所得新│
│  │        │        │          │      │      │臺幣伍佰元沒收之│
│  │        │        │          │      │      │，如全部或一部不│
│  │        │        │          │      │      │能沒收時，以其財│
│  │        │        │          │      │      │產抵償之。      │
├─┼────┼────┼─────┼───┼───┼────────┤
│2 │95年12月│台東市森│同上      │  500 │同上  │同上。          │
│  │12日下午│林公園門│          │      │      │                │
│  │4時許   │口      │          │      │      │                │
├─┴────┴────┼─────┴───┼───┴────────┤
│          合  計      │            1,000 │                        │
└───────────┴─────────┴────────────┘
附表六：甲○○販賣第二級毒品與馬麒龍（綽號：馬龍）部分
┌─┬────┬────┬─────┬───┬───┬────────┐
│編│犯罪時間│犯罪地點│方法、工具│交易金│所犯法│罪名及宣告刑    │
│號│        │        │          │額（新│條    │                │
│  │        │        │          │台幣）│      │                │
├─┼────┼────┼─────┼───┼───┼────────┤
│1 │95年12月│台東市強│馬麒龍以09│1,000 │毒品危│販賣第二級毒品，│
│  │28日下午│國街附近│00000000電│      │害防制│累犯，處有期徒刑│
│  │4時許   │某處    │話與被告09│      │條例第│參年捌月。扣案之│
│  │        │        │00000000電│      │4 條第│行動電話壹支（廠│
│  │        │        │話聯繫    │      │2 項  │牌：NOKIA ，不含│
│  │        │        │          │      │      │門號○九一六五五│
│  │        │        │          │      │      │七四八九之SIM 卡│
│  │        │        │          │      │      │）沒收之；所得新│
│  │        │        │          │      │      │臺幣壹仟元沒收之│
│  │        │        │          │      │      │，如全部或一部不│
│  │        │        │          │      │      │能沒收時，以其財│
│  │        │        │          │      │      │產抵償之。      │
├─┼────┼────┼─────┼───┼───┼────────┤
│2 │96年2月 │台東市中│同上      │1,000 │同上  │同上。          │
│  │16日晚間│華路悅來│          │      │      │                │
│  │8時許   │超商    │          │      │      │                │
├─┼────┼────┼─────┼───┼───┼────────┤
│3 │96年2月 │台東市精│同上      │2,000 │同上  │除所得新臺幣貳仟│
│  │17日下午│誠路與四│          │      │      │元沒收之外，其餘│
│  │1時許   │維路路口│          │      │      │同上。          │
│  │        │旁某處  │          │      │      │                │
├─┴────┴────┼─────┴───┼───┴────────┤
│          合  計      │            4,000 │                        │
└───────────┴─────────┴────────────┘
附表七：甲○○販賣第二級毒品與李美珍部分
┌─┬────┬────┬─────┬───┬───┬────────┐
│編│犯罪時間│犯罪地點│方法、工具│交易金│所犯法│罪名及宣告刑    │
│號│        │        │          │額（新│條    │                │
│  │        │        │          │台幣）│      │                │
├─┼────┼────┼─────┼───┼───┼────────┤
│1 │95年12月│台東市徐│李美珍以09│4,000 │毒品危│販賣第二級毒品，│
│  │28日上午│州街李美│00000000電│      │害防制│累犯，處有期徒刑│
│  │11時許  │珍住處樓│話與被告09│      │條例第│參年捌月。扣案之│
│  │        │下      │00000000電│      │4 條第│行動電話壹支（廠│
│  │        │        │話聯繫    │      │2 項  │牌：NOKIA ，不含│
│  │        │        │          │      │      │門號○九一六五五│
│  │        │        │          │      │      │七四八九之SIM 卡│
│  │        │        │          │      │      │）沒收之；所得新│
│  │        │        │          │      │      │臺幣肆仟元沒收之│
│  │        │        │          │      │      │，如全部或一部不│
│  │        │        │          │      │      │能沒收時，以其財│
│  │        │        │          │      │      │產抵償之。      │
├─┼────┼────┼─────┼───┼───┼────────┤
│2 │96年1月3│台東市徐│同上      │4,000 │同上  │同上。          │
│  │日晚間10│州街李美│          │      │      │                │
│  │時許    │珍住處樓│          │      │      │                │
│  │        │下      │          │      │      │                │
├─┼────┼────┼─────┼───┼───┼────────┤
│3 │96年1月5│台東市徐│同上      │4,000 │同上  │同上。          │
│  │日中午12│州街李美│          │      │      │                │
│  │時許    │珍住處樓│          │      │      │                │
│  │        │下      │          │      │      │                │
├─┴────┴────┼─────┴───┼───┴────────┤
│          合  計      │           12,000 │                        │
└───────────┴─────────┴────────────┘
附表八：甲○○販賣第二級毒品與羅正同（綽號：阿同）部分
┌─┬────┬────┬─────┬───┬───┬────────┐
│編│犯罪時間│犯罪地點│方法、工具│交易金│所犯法│罪名及宣告刑    │
│號│        │        │          │額（新│條    │                │
│  │        │        │          │台幣）│      │                │
├─┼────┼────┼─────┼───┼───┼────────┤
│1 │95年12月│台東市中│羅正同以09│  500 │毒品危│販賣第二級毒品，│
│  │9 日晚間│華路悅來│00000000電│      │害防制│累犯，處有期徒刑│
│  │8時許   │超商    │話與被告09│      │條例第│參年捌月。扣案之│
│  │        │        │00000000電│      │4 條第│行動電話壹支（廠│
│  │        │        │話聯繫    │      │2 項  │牌：NOKIA ，不含│
│  │        │        │          │      │      │門號○九一六五五│
│  │        │        │          │      │      │七四八九之SIM 卡│
│  │        │        │          │      │      │）沒收之；所得新│
│  │        │        │          │      │      │臺幣伍佰元沒收之│
│  │        │        │          │      │      │，如全部或一部不│
│  │        │        │          │      │      │能沒收時，以其財│
│  │        │        │          │      │      │產抵償之。      │
├─┼────┼────┼─────┼───┼───┼────────┤
│2 │96年1 月│台東市精│同上      │  500 │同上  │同上。          │
│  │24日凌晨│誠路張木│          │      │      │                │
│  │12時許  │樹住處樓│          │      │      │                │
│  │        │下      │          │      │      │                │
├─┼────┼────┼─────┼───┼───┼────────┤
│3 │96年1 月│台東市馬│同上      │1,000 │同上  │除所得新臺幣壹仟│
│  │31日下午│亨亨大道│          │      │      │元沒收之外，其餘│
│  │1時許   │旁某處荖│          │      │      │同上。          │
│  │        │葉園    │          │      │      │                │
├─┴────┴────┼─────┴───┼───┴────────┤
│          合  計      │            2,000 │                        │
└───────────┴─────────┴────────────┘
附表九：甲○○販賣第二級毒品與鄭勝文（綽號：阿文）部分
┌─┬────┬────┬─────┬───┬───┬────────┐
│編│犯罪時間│犯罪地點│方法、工具│交易金│所犯法│罪名及宣告刑    │
│號│        │        │          │額（新│條    │                │
│  │        │        │          │台幣）│      │                │
├─┼────┼────┼─────┼───┼───┼────────┤
│1 │95年12月│台東市中│鄭勝文以09│2,000 │毒品危│販賣第二級毒品，│
│  │14日晚間│正路與中│00000000電│      │害防制│累犯，處有期徒刑│
│  │8時許   │華路路口│話與被告09│      │條例第│參年捌月。扣案之│
│  │        │之某便利│00000000電│      │4 條第│行動電話壹支（廠│
│  │        │商店    │話聯繫    │      │2 項  │牌：NOKIA ，不含│
│  │        │        │          │      │      │門號○九一六五五│
│  │        │        │          │      │      │七四八九之SIM 卡│
│  │        │        │          │      │      │）沒收之；所得新│
│  │        │        │          │      │      │臺幣貳仟元沒收之│
│  │        │        │          │      │      │，如全部或一部不│
│  │        │        │          │      │      │能沒收時，以其財│
│  │        │        │          │      │      │產抵償之。      │
└─┴────┴────┴─────┴───┴───┴────────┘
附表十：甲○○販賣第二級毒品與梁玄奇（綽號：阿奇）部分
┌─┬────┬────┬─────┬───┬───┬────────┐
│編│犯罪時間│犯罪地點│方法、工具│交易金│所犯法│罪名及宣告刑    │
│號│        │        │          │額（新│條    │                │
│  │        │        │          │台幣）│      │                │
├─┼────┼────┼─────┼───┼───┼────────┤
│1 │95年12月│台東市馬│梁玄奇以09│  500 │毒品危│販賣第二級毒品，│
│  │5日中午 │亨亨大道│00000000電│      │害防制│累犯，處有期徒刑│
│  │12時許  │某處    │話與被告09│      │條例第│參年捌月。扣案之│
│  │        │        │00000000電│      │4 條第│行動電話壹支（廠│
│  │        │        │話聯繫    │      │2 項  │牌：NOKIA ，不含│
│  │        │        │          │      │      │門號○九一六五五│
│  │        │        │          │      │      │七四八九之SIM 卡│
│  │        │        │          │      │      │）沒收之；所得新│
│  │        │        │          │      │      │臺幣伍佰元沒收之│
│  │        │        │          │      │      │，如全部或一部不│
│  │        │        │          │      │      │能沒收時，以其財│
│  │        │        │          │      │      │產抵償之。      │
├─┼────┼────┼─────┼───┼───┼────────┤
│2 │95年12月│台東市中│同上      │  500 │同上  │同上。          │
│  │9日晚間9│華路悅來│          │      │      │                │
│  │時許    │超商    │          │      │      │                │
├─┴────┴────┼─────┴───┼───┴────────┤
│          合  計      │            1,000 │                        │
└───────────┴─────────┴────────────┘
附錄論罪科刑法條：
毒品危害防制條例第4條
製造、運輸、販賣第一級毒品者，處死刑或無期徒刑；處無期徒
刑者，得併科新臺幣1千萬元以下罰金。
製造、運輸、販賣第二級毒品者，處無期徒刑或7年以上有期徒
刑，得併科新臺幣7百萬元以下罰金。
製造、運輸、販賣第三級毒品者，處5年以上有期徒刑，得併科
新臺幣5百萬元以下罰金。
製造、運輸、販賣第四級毒品者，處3年以上10年以下有期徒刑
，得併科新臺幣3百萬元以下罰金。
製造、運輸、販賣專供製造或施用毒品之器具者，處1年以上7
年以下有期徒刑，得併科新臺幣1百萬元以下罰金。
前五項之未遂犯罰之。
毒品危害防制條例第19條
犯第4條至第9條、第12條、第13條或第14條第1項、第2項之罪者
，其供犯罪所用或因犯罪所得之財物，均沒收之，如全部或一部
不能沒收時，追徵其價額或以其財產抵償之。
為保全前項價額之追徵或以財產抵償，得於必要範圍內扣押其財
產。


司法院資訊處製作；財團法人民間司法改革基金會備份。
